臺灣桃園地方法院交通事件裁定　　　　100年度交聲字第277號
原處分機關　交通部公路總局新竹區監理所　中壢監理站
異　議　人
即受處分人　謝雪琴
上列異議人即受處分人因違反道路交通管理處罰條例案件，不服
交通部公路總局新竹區監理所中壢監理站中華民國96年6 月1 日
壢監裁字第裁53-DG0000000號違反道路交通管理事件裁決書所為
之處分（原舉發通知單案號：桃警局交字第DG0000000 號）、中
華民國99年1 月7 日壢監裁字第裁53-DB0000000號違反道路交通
管理事件裁決書所為之處分（原舉發通知單案號：桃警局交字第
DB0000000 號），以及桃園縣政府警察局桃警局交字第DB000000
0 號舉發違反道路交通管理事件通知單，聲明異議，本院裁定如
下：
    主  文
異議均駁回。
    理  由
一、原處分意旨略以：異議人即受處分人謝雪琴（下稱異議人）
    於95年11月10日下午3 時許，騎乘車牌號碼BWT-191 號重型
    機車，行經桃園縣中壢市○○路146 號前，因「停車車種不
    依規定」為警逕行舉發，並填製桃警行交字第DG0000000 號
    舉發違反道路交通管理事件通知單（下稱舉發通知單(一)），
    並經原處分機關於96年6 月1 日以壢監裁字第裁53-DG00000
    00號違反道路交通管理事件裁決書（下稱裁決書(一)）認異議
    人違反道路交通管理處罰條例第56條第1 項第9 款之規定，
    並依道路交通管理事件統一裁罰基準表，裁處異議人罰鍰新
    臺幣（下同）1,200 元；異議人又於98年2 月22日下午4 時
    19分許，騎乘上開重型機車於桃園縣中壢市○○○路新中北
    路路口，因「不依標誌標線號誌指示、領有小型車駕駛執照
    駕駛重型機器腳踏車」為警當場舉發，並填製桃警局交字第
    DB0000000 號舉發違反道路交通管理事件通知單（下稱舉發
    通知單(二)），並經原處分機關於99年1 月7 日以壢監裁字第
    裁53-DB0000000號裁決書（下稱裁決書(二)）依同條例第48條
    第1 項第2 款、第22條第1 項第4 款、第63條之規定，裁處
    異議人罰鍰5,400 元，並記違規點數1 點等語。
二、聲明異議意旨略以：警員未告知應繳款時間、地點致異議人
    於不知情的情況下，導致高罰，家中經濟壓力大，生活困苦
    ，僅有異議人一人賺錢扶養家人，請酌改最低罰鍰云云。
三、按受處分人不服道路交通管理處罰條例第8 條所定主管機關
    所為之處罰者，得於接到裁決書之翌日起20日內，向管轄地
    方法院聲明異議；又交通法庭認聲明異議不合法律上之程式
    ，且其不合法律上之程式無從補正者，應以裁定駁回之，道
    路交通管理處罰條例第87條第1 項、道路交通事件處理辦法
    第17條前段分別定有明文。是受處分人自應依法於上開規定
    期間內向法院聲明異議，倘其逾期始行提出異議者，於法即
    有不合，法院自應裁定駁回，合先敘明。另按依道路交通管
    理處罰條例第87條規定向管轄法院聲明異議之期間，自裁決
    送達之翌日起算，並得依法扣除在途期間，道路交通案件處
    理辦法第12條亦定有明文。
四、經查，異議人自92年5 月1 日至97年6 月17日，設籍於桃園
    縣中壢市○○街113 號；自97年6 月18日起迄今，設籍桃園
    縣中壢市功學社新村28之2 號，此有遷徙紀錄資料查詢結果
    、個人戶籍資料（完整姓名）查詢結果各1 份在卷可憑（本
    院卷第24至27頁參照），是其於設籍上址期間，本應經常注
    意該址有無相關郵件寄送。況按異議人99年3 月30日所撰寫
    之聲明異議狀所載住址亦為桃園縣中壢市功學社新村28之2
    號無誤，亦有異議人撰寫之聲明異議狀可按（本院卷第2 、
    3 頁參照）。次查，原處分裁決書(一)，業由原處分機關於96
    年6 月7 日送達異議人當時位於桃園縣中壢市○○街113 號
    之戶籍地，因未會晤本人，已將文書交予有識別事理能力之
    同居人即異議人之父謝國珍收受之；而裁決書(二)，則業由原
    處分機關於99年1 月12日送達異議人當時位於桃園縣中壢市
    功學社新村28之2 號之戶籍地，且由異議人本人收受等情，
    有裁決書(一)、(二)以及送達證書2 紙在卷可稽（本院卷第5 、
    6 、9 、10頁參照），是原處分之裁決書既已依法送達於異
    議人戶籍地址，自屬業經合法送達，是前開裁決書(一)、(二)
    分別於96年6 月7 日、99年1 月12日合法送達與異議人，而
    自送達翌日起算20日異議期間，另因異議人住所地在桃園縣
    中壢市，加計在途期間1 日，異議期間分別於96年6 月28日
    、99年2 月2 日（該2 日均非例假日）屆滿，然異議人於10
    0 年3 月30日始向原處分機關具狀聲明異議，此有異議人聲
    明異議狀及蓋印於上之原處分機關收文章在卷可參，足見本
    件異議人聲明異議已逾20日之法定期間，其異議於法未合。
    綜上所述，異議人就原處分聲明異議，因不合法律上程式，
    且該部分程式之欠缺又屬無法補正，依上述說明，本件聲明
    異議不合法，均應予駁回。
五、另論，異議人對於桃園縣政府警察局桃警局交字第DB000000
    0 號舉發違反道路交通管理事件通知單（下稱舉發通知單(三)
    ）亦以前述理由聲明異議。
  (一)惟按道路交通事件處理辦法所稱之交通案件，係指違反道路
    交通管理處罰條例違反本條例經公路主管機關或警察機關處
    罰後，聲明異議之事件，從而，未經前開裁決機關裁決之案
    件，即非該辦法所稱之交通事件，自不得逕予聲明異議，此
    觀道路交通事件處理辦法第2 條之規定自明；再按道路交通
    管理處罰條例第87條第1 項之聲明異議，係對於主管機關所
    為處罰請求救濟之方法，惟其聲明異議，應於裁決後，始得
    為之。
  (二)查本件異議人於100 年3 月30日提出聲明異議時，並未檢附
    其所欲聲明異議之該件裁決書，經本院依職權調查結果，異
    議人前揭所指違規事實而為警舉發之舉發通知單(三)，原處分
    機關尚未開立裁決書送達，故在異議人提出異議前尚未經裁
    決乙情，此有交通部公路總局新竹區監理所中壢監理站100
    年4 月25日竹監壢字第10 00011621 號函及所附之一次裁決
    查詢報表各1 份在卷可稽（本院卷第22、23頁參照），揆諸
    首開法條之說明，異議人對尚未裁決之案件聲明異議，不合
    法律上之程序，且無從補正，應予駁回，至其聲明異議所指
    之理由，自亦無庸併予審酌。另異議人就舉發通知單(三)之違
    規行為，仍得於日後接到裁決書之翌日起20日內，向管轄地
    方法院聲明異議，併此指明。
六、據上論斷，應依道路交通事件處理辦法第17條，裁定如主文
    。
中    華    民    國   100    年    4     月    27    日
                    交通法庭    法  官  丁俞尹
以上正本證明與原本無異。
如不服本裁定，應於裁定送達後5 日內向本院提出抗告狀。
                                書記官  許正旻
中    華    民    國   100    年    5     月    3     日